en: Compatible needle system: 130/705H (15x1); 134 (DPx5); 16x231; DBx1; ELx705; HAX1; Other
lt-LT: Suderinama adatų sistema: 130/705H (15x1); 134 (DPx5); 16x231; DBx1; ELx705; HAX1; Kita
fi: Yhteensopiva neulajärjestelmä: 130/705H (15x1); 134 (DPx5); 16x231; DBx1; ELx705; HAX1; Muu
sl-SI: Združljiv sistem igel: 130/705H (15x1); 134 (DPx5); 16x231; DBx1; ELx705; HAX1; Drugo
bg-BG: Съвместима иглова система: 130/705H (15x1); 134 (DPx5); 16x231; DBx1; ELx705; HAX1; Друго
it: Sistema degli aghi compatibile: 130/705H (15x1); 134 (DPx5); 16x231; DBx1; ELx705; HAX1; Altro
el: Συμβατό σύστημα βελόνας: 130/705H (15x1); 134 (DPx5); 16x231; DBx1; ELx705; HAX1; Άλλο
fr: Système d'aiguilles compatible: 130/705H (15x1); 134 (DPx5); 16x231; DBx1; ELx705; HAX1; Autre
zh-TW: 相容針系統: 130/705H (15x1); 134 (DPx5); 16x231; DBx1; ELx705; HAX1; 其他
th: ระบบเข็มที่ใช้งานร่วมกันได้: 130/705H (15x1); 134 (DPx5); 16x231; DBx1; ELx705; HAX1; อื่นๆ
pt-PT: Sistema de agulhas compatível: 130/705H (15x1); 134 (DPx5); 16x231; DBx1; ELx705; HAX1; Outro
nl: Compatibel naaldsysteem: 130/705H (15x1); 134 (DPx5); 16x231; DBx1; ELx705; HAX1; Overig
es: Sistema de aguja compatible: 130/705H (15x1); 134 (DPx5); 16x231; DBx1; ELx705; HAX1; Otro
nb: Kompatibelt nålsystem: 130/705H (15x1); 134 (DPx5); 16x231; DBx1; ELx705; HAX1; Annet
sv: Kompatibelt nålsystem: 130/705H (15x1); 134 (DPx5); 16x231; DBx1; ELx705; HAX1; Övrigt
pt-BR: Sistema de agulha compatível: 130/705H (15x1); 134 (DPx5); 16x231; DBx1; ELx705; HAX1; Outro
ro-RO: Sistem de ace compatibil: 130/705H (15x1); 134 (DPx5); 16x231; DBx1; ELx705; HAX1; Altele
da: Kompatibelt nålesystem: 130/705H (15x1); 134 (DPx5); 16x231; DBx1; ELx705; HAX1; Andet
ko: 호환 바늘 시스템: 130/705H (15x1); 134 (DPx5); 16x231; DBx1; ELx705; HAX1; 기타
ja: 対応ニードルシステム: 130/705H (15x1); 134 (DPx5); 16x231; DBx1; ELx705; HAX1; その他
sk-SK: Kompatibilný systém ihly: 130/705H (15x1); 134 (DPx5); 16x231; DBx1; ELx705; HAX1; Iné
zh-CN: 适用机针系统: 130/705H (15x1); 134 (DPx5); 16x231; DBx1; ELx705; HAX1; 其他
hr-HR: Kompatibilan sustav igala: 130/705H (15x1); 134 (DPx5); 16x231; DBx1; ELx705; HAX1; Ostalo
tr: Uyumlu iğne sistemi: 130/705H (15x1); 134 (DPx5); 16x231; DBx1; ELx705; HAX1; Diğer
hu: Kompatibilis tűrendszer: 130/705H (15x1); 134 (DPx5); 16x231; DBx1; ELx705; HAX1; Egyéb
pl: Zgodny system igły: 130/705H (15x1); 134 (DPx5); 16x231; DBx1; ELx705; HAX1; Inne
ru: Совместимая система игл: 130/705H (15x1); 134 (DPx5); 16x231; DBx1; ELx705; HAX1; Другое
vi: Hệ thống kim tương thích: 130/705H (15x1); 134 (DPx5); 16x231; DBx1; ELx705; HAX1; Khác
cs: Kompatibilní systém jehel: 130/705H (15x1); 134 (DPx5); 16x231; DBx1; ELx705; HAX1; Jiné
de: Kompatibles Nadelsystem: 130/705H (15x1); 134 (DPx5); 16x231; DBx1; ELx705; HAX1; Sonstige